【裁判字號】    99,交易,92
【裁判日期】    991231
【裁判案由】    過失致死
【裁判全文】
臺灣臺南地方法院刑事判決              99年度交易字第92號
公  訴  人  臺灣臺南地方法院檢察署檢察官
被      告  張淑芬
選任辯護人  徐朝琴律師
上列被告因過失致死案件，經檢察官提起公訴（99年度偵字第76
0號），被告就被訴事實為有罪之陳述，本院裁定改依簡式審判
程序審理，判決如下：
    主  文
張淑芬因過失致人於死，處有期徒刑陸月，如易科罰金，以新臺
幣壹仟元折算壹日，緩刑貳年。
    事  實
一、張淑芬於民國98年10月17日上午9時許，駕駛車牌號碼LO-91
    33號自用小客車，沿臺南市○○路○段999巷由西往東方向行
    駛，嗣於同日上午9時11分許，行經該巷與該巷135弄之交岔
    路口時，本應注意汽車行駛時，駕駛人應隨時注意車前狀況
    ，並採取必要之安全措施，及汽車行駛至無號誌之交岔路口
    ，左方車應暫停讓右方車先行，而依當時天候晴、日間自然
    光線、柏油路面乾燥無缺陷、無障礙物，視距良好等情，並
    無不能注意之情事，竟疏未注意及此，即貿然前行，適有高
    金俊騎乘車號NWW─799號重型機車，沿前巷135弄由南往北
    行經該路口，亦疏未注意行經無號誌之交岔路口，應減速慢
    行，及疏未注意車前狀況，致高金俊騎車閃避不及，撞擊張
    淑芬所駕駛之上開自小客車右前側車身後倒地，張淑芬旋即
    以電話報警處理，高金俊經送醫急救後，仍因車禍所受之頭
    肩背部鈍挫傷、顱內出血而不治死亡。張淑芬於肇事後，在
    未有偵查犯罪職務之機關或公務員發覺其為犯罪人前，即向
    處理本件道路交通事故而尚不知肇事者為何人之臺南市政府
    警察局第三分局警員供承其為肇事人，自首並接受裁判。
二、案經高金俊之女高來鄉告訴及臺灣臺南地方法院檢察署檢察
    官據報相驗後自動偵查起訴。
    理  由
一、本件係經被告張淑芬就被訴之犯罪事實為有罪之表示，而經
    本院裁定以簡式審判程序加以審理，依刑事訴訟法第273條
    之2、第159條第2項之規定，不適用傳聞法則有關限制證據
    能力之相關規定，合先敘明。
二、上開犯罪事實，業據被告於本院審理時坦承不諱，核與被害
    人高金俊之子高丁祥於警詢、高進福於偵訊中指訴及證人王
    森南於警偵訊中證述之情節相符，復有臺南市政府警察局第
    三分局道路交通事故現場圖1紙、道路交通事故調查報告表
    (一)、(二)各1份、財團法人奇美醫院診斷證明書、現場及車輛
    照片42幀在卷可稽（見相驗卷第11頁、第13-33頁、第54-57
    頁），堪認被告自白與事實相符。而被害人高金俊係因本件
    車禍受有頭肩背部鈍挫傷、顱內出血而不治死亡一情，亦據
    臺灣臺南地方法院檢察署檢察官督同法醫師相驗屬實，有相
    驗筆錄、相驗屍體證明書、檢驗報告書各1份及相驗照片、
    財團法人奇美醫院診斷證明書附卷可憑（見相驗卷第11頁、
    第60 -86頁）。按汽車行駛時，駕駛人應注意車前狀況及兩
    車併行之間隔，並隨時採取必要之安全措施；且汽車行駛至
    無號誌之交岔路口，左方車應暫停讓右方車先行，道路交通
    安全規則第94條第3項、第102條第1項第2款定有明文，被告
    駕車行經上開路段，依當時天候及路面情況，並無不能注意
    之情事，卻疏未注意車前狀況及左方車應暫停讓右方車先行
    ，即貿然前行，致與沿前巷135弄由南往北行經該路口，亦
    疏未注意車前狀況及行經無號誌之交岔路口應減速慢行，而
    由高金俊所騎乘之車號NWW─799號重型機車發生碰撞，被害
    人高金俊並因此死亡，被告之駕駛行為自有過失，本案經送
    臺灣省臺南區車輛行車事故鑑定委員會鑑定及臺灣省車輛行
    車事故覆議鑑定委員會覆議結果，均亦同此認定，有臺灣省
    臺南區車輛行車事故鑑定委員會98年12月24日南鑑字第0985
    904062號函所附鑑定意見書1份及臺灣省車輛行車事故覆議
    鑑定委員會99年2月8日覆議字第0996200497號函1份在卷可
    佐（見相驗卷第97-98頁、偵卷第4頁），準此，堪認被告過
    失行為與被害人高金俊之死亡結果間具有相當因果關係。是
    以，本件事證明確，被告過失致人於死之犯行洵堪認定，應
    予依法論科。
三、核被告所為，係犯刑法第276條第1項之過失致死罪。被告於
    肇事後，在未有偵查犯罪職務之機關或公務員發覺其為犯罪
    人前，即向到場處理本件道路交通事故而尚不知肇事者為何
    人之臺南市政府警察局第三分局員警供承其為肇事人，自首
    並接受裁判等情，有臺南市政府警察局第三分局道路交通事
    故肇事人自首情形紀錄表1紙在卷足憑（見相驗卷第34頁）
    ，爰依刑法第62條前段之規定減輕其刑。爰審酌被告無前科
    ，素行良好，有臺灣高等法院被告前案紀錄表在卷可稽，其
    生活狀況、智識程度（大學畢業）與本件過失程度，及被告
    業已與被害人高金俊之家屬達成和解賠償其等之損害，有本
    院99年度交附字第44號和解筆錄1份存卷可按，暨被告犯罪
    後坦承犯行，態度堪稱良好等一切情狀，量處如主文所示之
    刑，並諭知易科罰金之折算標準。末查，被告前未曾因故意
    犯罪受有期徒刑以上刑之宣告，有臺灣高等法院被告前案紀
    錄表1份在卷可憑，其因一時失慮致犯本罪，且已與被害人
    家屬達成和解賠償損害，信被告經此科刑之教訓，已足資警
    惕，應無再犯之虞，本院因認被告所受宣告之刑，以暫不執
    行為適當，併予宣告緩刑2年，以啟自新。
據上論斷，應依刑事訴訟法第273條之1第1項、第299條第1項前
段，刑法第276條第1項、第62條前段、第41條第1項前段、第74
條第1項第1款，刑法施行法第1條之1，判決如主文。
本案經檢察官吳坤城到庭執行職務。
中    華    民    國    99    年    12    月    31    日
                        交通法庭  法  官  黃聖涵
以上正本證明與原本無異。
如不服本判決應於收受本判決後10日內向本院提出上訴書狀，並
應敘述具體理由。其未敘述上訴理由者，應於上訴期間屆滿後20
日內向本院補提理由書狀（均須按他造當事人之人數附繕本）「
切勿逕送上級法院」。
                                  書記官  吳揆滿
中    華    民    國   100    年    1     月    4     日
附錄論罪科刑法條：
刑法第276條第1項：
因過失致人於死者，處二年以下有期徒刑、拘役或二千元以下罰
金。

司法院資訊處製作；財團法人民間司法改革基金會備份。
